臺北高等行政法院判決
　　　　　　　　　　　　　　　　　　 95年度訴字第04403號
　　　　　　　　　　　　　　　.
原　　　告　亞懋實業有限公司
代　表　人　甲○○
被　　　告　財政部臺北市國稅局
代　表　人　許虞哲（局長）
訴訟代理人　乙○○
上列當事人間因營利事業所得稅事件，原告不服財政部中華民國
95年10月27日台財訴字第09500342970 號訴願決定，提起行政訴
訟。本院判決如下：
　　主  文
原告之訴駁回。
訴訟費用由原告負擔。
　　事  實
一、事實概要：原告90年度未分配盈餘申報，原列報項次1 「1
    ～3 結算申報自行依法調整後課稅所得額」為新臺幣（下同
    ）195,955 元，項次13「當年度應納之營利事業所得稅」38
    , 989 元及未分配盈餘」為0 元。被告初查核定項次1 「1
    ～2 稅捐稽徵機關核定課稅所得額」為7,492,785 元、項次
    13「當年度應納之營利事業所得稅」為1,863,196 元及未分
    配盈餘為5,472,623 元。原告申經復查結果，核減項次1 「
    1 ～2 稅捐稽徵機關核定課稅所得額」2,465,310 元、項次
    13「當年度應納之營利事業所得稅」616,328 元，變更核定
    項次1 為5,027,475 元、項次13為1,246,868 元及未分配盈
    餘為3,623,641 元。原告仍不服，提起訴願亦經決定駁回後
    ，遂提起本件行政訴訟。
二、兩造聲明：
　　(一)原告聲明：訴願決定及原處分（含復查決定）均撤銷。
　　(二)被告聲明：駁回原告之訴。
三、兩造之爭點：
　　(一)原告主張之理由：
      1.原告90年度之營利事業所得稅結算申報，前因原告不服
        被告之核定，業已依法申請行政訴訟在案。而該行政訴
        訟尚未判決，是以無從知悉判決結果。
      2.依所得稅法第66條之9 之規定未分配盈餘加徵10% 營利
        事業所得稅之所稱「未分配盈餘」係指經稽徵機關「核
        定之課稅所得額」。今原告之90年度營利事業所得稅尚
        未決定，是以對90年度未分配盈餘究為若干？自難加以
        判斷。因之，對被告之原處分及訴願機關所為之訴願決
        定，自難接受。
　　(二)被告主張之理由：
      1.原告90年度未分配盈餘申報，被告初查以原告90年度營
        利事業所得稅經核定課稅所得額7,492,785 元、應納稅
        額1,863,196 元，遂核定項次1 「1 ～2 稅捐稽徵機關
        核定課稅所得額」7,492,785 元、項次13「當年度應納
        之營利事業所得稅」1,863,196 元及未分配盈餘5,472,
        623 元。原告申經被告復查決定以，原告90年度營利事
        業所得稅業經更正核定課稅所得額5,027,475 元、應納
        稅額1,246,868 元，本件准予核減變更項次1 為15,027
        ,475元、項次13為1,246,868 元、未分配盈餘3,623,64
        1 元，徵諸行為時所得稅法第66條之9 規定，並無違誤
        。
      2.原告雖執前詞爭議，第查，依所得稅法第66條之9 第2
        項之規定，所稱未分配盈餘，係指經稽徵機關核定之課
        稅所得額，加計同年度依本法或其他法律規定減免所得
        稅之所得額、不計入所得課稅之所得額、已依第39條規
        定扣除之虧損及減除左列各款後之餘額。原告90年度營
        利事業所得稅原經被告核定課稅所得額7,492,785 元、
        應納稅額1,863,196 元，嗣原告申請復查，經被告復查
        決定課稅所得額5,027,475 元、應納稅額1,246,868 元
        ，是被告復查決定變更核定項次1 為5,027,475 元、項
        次13為1,246,868 元、未分配盈餘3,623,641 元，經核
        並無不合。至原告主張90年度營利事業所得稅提起行政
        訴訟中，應俟該案行政救濟確定，所得額若有變更，再
        循更正程序辦理，併予陳明。
　　理  由
一、按「自87度起，營利事業當年度之盈餘未作分配者，應就該
    未分配盈餘加徵10% 營利事業所得稅，不適用第76條之1 規
    定。前項所稱未分配盈餘，係指經稽徵機關核定之課稅所得
    額，加計同年度依本法或其他法律規定減免所得稅之所得額
    、不計入所得課稅之所得額、已依第39條規定扣除之虧損及
    減除左列各款後之餘額：一、當年度應納之營利事業所得稅
    。二、彌補以往年度之虧損。…第2 項未分配盈餘之計算，
    如於申報時尚未經稽徵機關核定者，得以申報數計算之。其
    後經核定調整時，稽徵機關應依第100 條規定辦理。第2 項
    所稱課稅所得額，其經會計師查核簽證申報之案件，應以納
    稅義務人申報數為準計算。…」行為時所得稅法第66條之9
    定有明文。
二、經查，原告90年度未分配盈餘申報，原列報項次1 「1 ～3
    結算申報自行依法調整後課稅所得額」195,955 元、項次13
    「當年度應納之營利事業所得稅」38,989元、項次15「彌補
    以往年度之虧損」156,966 元及未分配盈餘」為0 元。被告
    初查以原告90年度營利事業所得稅業經核定課稅所得額為7,
    492,785 元、應納稅額為1,863,196 元，遂核定項次1 「1
    ～2 稅捐稽徵機關核定課稅所得額」為7,492,785 元、項次
    13「當年度應納之營利事業所得稅」為1,863,196 元及未分
    配盈餘為5,472,623 元。原告不服，申請復查結果，因原告
    90年度營利事業所得稅業經更正核定課稅所得額為5,027,47
    5 元、應納稅額為1,246,868 元，故被告復查決定准予核減
    變更核定次1 「1 ～2 稅捐稽徵機關核定課稅所得額」為5,
    027,475 元、項次13「當年度應納之營利事業所得稅」為1,
    246,868 元及未分配盈餘為3,623,641 元等情，有原告前開
    申報書、被告核定通知書、原告90年度營利事業所得稅核定
    更正資料及被告前開復查決定書附原處分卷可稽，揆諸首揭
    法條規定，於法並無不合。
三、原告起訴雖主張：其90年度營利事業所得稅結算申報，前因
    不服被告核定，業已依法提起行政訴訟審理中，原告90年度
    營利事業所得稅既尚未決定，則其90年度未分配盈餘若干，
    自難加以判斷，原處分自應予撤銷，俟前開行政訴訟判決之
    結果，再更為適法之處分云云？
四、惟查，依上揭所得稅法第66條之9 第1 項及第2 項之規定，
    所稱未分配盈餘，係指經稽徵機關核定之課稅所得額，加計
    同年度依本法或其他法律規定減免所得稅之所得額、不計入
    所得課稅之所得額、已依第39條規定扣除之虧損及減除該項
    所列各款後之餘額。本件原告90年度營利事業所得稅原經被
    告核定課稅所得額為7,492,785 元、應納稅額為1,863,196
    元，嗣原告申請復查，經復查決定變更核定其課稅所得額為
    5,027,475 元、應納稅額為1,246,868 元，故被告復查決定
    據以核減原告90年未分配盈餘申報書項次1 「1 ～2 稅捐稽
    徵機關核定課稅所得額」2,465,310 元、項次13「當年度應
    納之營利事業所得稅」616,328 元，變更核定項次1 為5,02
    7,475 元、項次13為1,246,868元及未分配盈餘為3,623,641
    元，洵無違誤。至原告所稱90年度營利事業所得稅提起行政
    訴訟中，應俟該案行政救濟確定，所得額若有變更，再循更
    正程序辦理，原告執此主張原處分應予撤銷，俟前開行政訴
    訟判決之結果，再由被告更為適法處分云云，核與法律規定
    不符，即非有據。
五、綜上所述，原處分（復查決定）於法並無違誤，訴願決定予
    以維持，亦無不合，原告仍執前詞，訴請撤銷，為無理由，
    應予駁回。
據上論結，本件原告之訴為無理由，爰依行政訴訟法第98條第3
項前段，判決如主文。
中　　華　　民　　國　　96　　年　 　6　　月　 27  　 日
                        第二庭審判長法  官　徐瑞晃
                                    法  官　陳金圍
                                    法  官　蕭惠芳
上為正本係照原本作成。
如不服本判決，應於送達後20日內，向本院提出上訴狀並表明上
訴理由，如於本判決宣示後送達前提起上訴者，應於判決送達後
20日內補提上訴理由書（須按他造人數附繕本）。
中　　華　　民　　國　　96　　年　 　6　　月　 27  　 日
          　　　　　　      　　　　書記官  李淑貞
